臺灣雲林地方法院民事小額判決
111年度虎小字第155號
原      告  金陽信資產管理股份有限公司

法定代理人  陳雨利  
訴訟代理人  陳信華  
            蔡坤儒  
被      告  吳金好（即吳乾三之繼承人）

訴訟代理人  許新發  
上列當事人間請求給付簽帳卡消費款事件，本院於中華民國111
年6月24日言詞辯論終結（原案號：111年度虎簡字第116號），
判決如下：
    主      文
被告應於繼承被繼承人吳乾三之遺產範圍內給付原告新臺幣肆萬
玖仟伍佰玖拾捌元，及自民國一百零六年三月五日起至清償日止
，按週年利率百分之十五計算之利息。
訴訟費用（減縮後）新臺幣壹仟元，由被告於繼承被繼承人吳乾
三之遺產範圍內負擔。
本判決得假執行。
    事實要領
一、訴狀送達後，原告不得將原訴變更或追加他訴，但擴張或減
    縮應受判決之聲明者，不在此限；不變更訴訟標的，而補充
    或更正事實上或法律上之陳述者，非為訴之變更或追加，民
    事訴訟法第255條第1項第3款、第256條分別定有明文。上開
    規定依民事訴訟第436條第2項、第436條之23，於簡易訴訟
    程序及小額程序均適用之。本件原告原向臺灣臺北地方法院
    起訴，列吳月、吳秋雄、吳金好三人為被告，聲明請求吳月
    、吳秋雄、吳金好於繼承被繼承人吳乾三之遺產賸餘財產範
    圍內給付原告新臺幣（下同）217,368元，及其中49,598元
    自民國111年3月4日起至清償日止按年息百分之15計算之利
    息；嗣因查得吳月、吳秋雄二人已於起訴前死亡，經臺灣臺
    北地方法院以111年度北簡字第3991號裁定駁回原告對其二
    人之訴，並依民事訴訟法第28條第2項規定，依被告吳金好
    之聲請將本件移送於本院；原告於本院言詞辯論期日，當庭
    以言詞更正刪除聲明內「賸餘」之贅載，並不再請求違約金
    及自起訴日回溯5年前之利息，變更訴之聲明如主文第一項
    所示。核原告所為，屬更正法律上陳述，且減縮應受判決事
    項之聲明，合於前揭規定，應予准許。
二、簡易事件因訴之變更或一部撤回，致其訴之全部屬於民事訴
    訟法第436條之8第1項之範圍者，承辦法官應以裁定改用小
    額程序，並將該簡易事件報結後改分為小額事件，由原法官
    依小額程序繼續審理；同一地方法院適用簡易程序審理事件
    事務分配辦法第7條第3項定有明文。本件原告變更訴之聲明
    如前所述，致其訴之全部屬於民事訴訟法第436條之8第1項
    之範圍，依前揭說明，應改適用小額程序。本院已於言詞辯
    論期日當庭裁定改行小額程序，依小額程序繼續審理，並報
    結後改分為小額事件（改分前案號：111年度虎簡字第116號
    ），一併敘明。
三、繼承人對於被繼承人之債務，以因繼承所得遺產為限，負清
    償責任；繼承人對於被繼承人之債務，以因繼承所得遺產為
    限，負連帶責任，民法第1148條第2項、第1153條第1項亦有
    有明文。被繼承人吳乾三於98年9月2日死亡，被告為其繼承
    人之一，並未拋棄繼承，有原告提出之被繼承人吳乾三繼承
    系統表、其與繼承人之戶籍謄本及本院虎尾簡易庭查詢表附
    卷可稽，是依前揭說明，被告就被繼承人吳乾三之債務，以
    因繼承所得遺產為限，與其他繼承人負連帶責任。是原告主
    張被繼承人吳乾三生前信用卡簽帳款未清償，請求被告於繼
    承被繼承人吳乾三之遺產範圍內負清償責任，應屬有據。至
    被告抗辯對被繼承人吳乾三之債務不清楚乙節，並不影響其
    依法應負之清償責任，而被告辯稱未自被繼承人吳乾三實際
    取得遺產供被告使用之部分，僅屬日後執行層次及執行方法
    之問題，亦與本件清償責任無涉。
四、利息、紅利、租金、贍養費、退職金及其他1年或不及1年之
    定期給付債權，其各期給付請求權，因5年間不行使而消滅
    ，民法第126條有明文規定。被告就本件債務利息部分援引
    時效抗辯，而原告係於111年3月4日起訴，有臺灣臺北地方
    法院收狀戳印可查，是至本件起訴時已罹於5年時效部分之
    利息，被告為時效抗辯拒絕給付，為屬有據，原告已於言詞
    辯論期日當庭為聲明之減縮如主文第一項所示，則被告對本
    件債務利息之時效抗辯，對原告已無影響。
五、從而，原告依債權讓與、繼承、信用卡契約之法律關係，及
    銀行法第47條之1第2項規定，請求被告於繼承被繼承人吳乾
    三之遺產範圍內給付如主文第一項所示金額，為有理由，應
    予准許。
六、本件原告減縮訴之聲明後，訴訟標的金額為49,598元，應徵
    第一審裁判費1,000元，業據原告繳納，此外無其他訴訟費
    用支出，是依民事訴訟法第436條之19、第78條規定，確定
    本件訴訟費用額為1,000元，命由被告於繼承被繼承人吳乾
    三之遺產範圍內負擔。至原告起訴時訴訟標的金額為217,36
    8元，原告並依此繳納裁判費2,320元，惟其減縮聲明部分之
    裁判費1,320元（即減縮前2,320元－減縮後1,000元），依民
    事訴訟法第83條第1項規定暨參照臺灣高等法院暨所屬法院
    （81）廳民一字第16977號研究意見，應由原告負擔，毋庸
    於判決主文諭知，一併敘明。
中　　華　　民　　國　　111 　年　　6 　　月　　30　　日
                  虎尾簡易庭  法  官　黃麗文
以上正本證明與原本無異。
如不服本判決，應於送達後20日內，以判決違背法令為理由，向
本院虎尾簡易庭提出上訴狀並表明上訴理由（上訴理由應記載原
判決所違背之法令及其具體內容、依訴訟資料可認為原判決有違
背法令之具體事實）。如於本判決宣示後送達前提起上訴者，應
於判決送達後20日內補提上訴理由書（須附繕本）。如委任律師
提起上訴者，應一併繳納上訴審裁判費。
中　　華　　民　　國　　111 　年　　6 　　月　　30　　日
                              書記官  曾鈺仁